臺灣雲林地方法院刑事判決
110年度易字第452號
公  訴  人  臺灣雲林地方檢察署檢察官
被      告  吳茂己


上列被告因妨害名譽案件，經檢察官提起公訴（110年度偵字第3
052號），被告於準備程序進行中，就被訴事實為有罪之陳述，
經告知簡式審判程序意旨，並聽取公訴人、被告之意見後，經本
院裁定行簡式審判程序，並判決如下：
    主  文
吳茂己犯公然侮辱罪，處拘役貳拾日，如易科罰金，以新臺幣壹
仟元折算壹日。
    事  實
一、吳茂己與王江東斯時係同事關係，因工作糾紛，竟基於公然
    侮辱之犯意，於民國110年1月14日下午3時7分許，在雲林縣
    四湖郷海清路三條崙海水浴場，公然對王江東辱罵「幹你娘
    機掰」（臺語）、「你是神經的嗎」（臺語）、「你神經的
    啦」（臺語）等語，而貶損其人格。
二、案經王江東訴由雲林縣警察局臺西分局報告臺灣雲林地方檢
    察署（下稱雲林地檢署）檢察官偵查起訴。    
    理  由
一、被告吳茂己所犯之罪，係死刑、無期徒刑、最輕本刑為3年
    以上有期徒刑以外之罪，其於準備程序就前揭被訴事實為有
    罪之陳述，經本院告知簡式審判程序之旨，並聽取其與公訴
    人之意見後，依刑事訴訟法第273條之1規定，經本院裁定行
    簡式審判程序，是本案之證據調查，依刑事訴訟法第273條
    之2規定，不受同法第159條第1項、第161條之2、第161條之
    3、第163條之1及第164條至第170條規定之限制，合先敘明
    。
二、上開犯罪事實，業據被吿於警詢、偵查及本院審理中均坦承
    不諱（見雲林縣警察局臺西分局雲警西偵字第1100004851號
    卷〈下稱警卷〉第3頁至第7頁；雲林地檢署110年度偵字第305
    2號偵查卷〈下稱偵卷〉第17頁至第19頁；本院110年度易字第
    452號卷〈下稱本院卷〉第29頁、第32頁），核與證人即告訴
    人王江東於警詢及偵查中之指述（見警卷第9頁至第12頁；
    偵卷第13頁至第19頁）相符，並有本院110年8月24日勘驗筆
    錄1份（見本院卷第33頁）、現場照片6張（警卷第17頁至第
    19頁）存卷可參，復有錄音光碟1片（光碟置於偵卷末偵查
    錄音光碟存放袋內）可佐，已足以擔保被告之自白與事實相
    符，堪以採信。綜上所述，本案事證明確，被告上開犯行堪
    以認定，應依法論罪科刑。
三、論罪科刑：
  ㈠核被告所為，係犯刑法第309條第1項之公然侮辱罪。
  ㈡按學理上所稱接續犯，係指行為人主觀上認其原可充足同一
    犯罪構成要件之各個作為，乃其整體行為之一部分，而從客
    觀上觀察，各該舉動間確存在一定之時間與空間關聯性，符
    合社會通念上之一個行為概念，故應給予一個行為之法律評
    價，始符合經驗法則及論理法則者而言（最高法院95年度台
    上字第5738號判決意旨參照）。是如數行為於同時同地或密
    切接近之時地實施，侵害同一之法益，各行為之獨立性極為
    薄弱，依一般社會健全觀念，在時間差距上，難以強行分開
    ，在刑法評價上，以視為數個舉動之接續施行，合為包括之
    一行為予以評價，較為合理，則屬接續犯，而為包括之一罪
    （最高法院86年台上字第3295號判例意旨參照）。被告於上
    開時、地接連對告訴人辱罵「幹你娘機掰」（臺語）、「你
    是神經的嗎」（臺語）、「你神經的啦」（臺語），係於密
    切接近之時間、相同地點，公然所為係相類內容之言語，顯
    係基於單一妨害告訴人名譽之犯意而為之數個舉動，各行為
    之獨立性極為薄弱，應視為數個舉動之接續施行，為接續犯
    ，僅論以一罪。
　㈢爰審酌被告係因與告訴人間有口角爭執，被告之情緒因前開
    糾紛而難以控管，然人與人之交往應係謙恭相待，互相尊重
    ，而依被告之歲數，應係社會生活經驗豐富之成年人，是被
    告對於上開人情義理，更應熟稔明悉，惟被告竟不思以理性
    方式處理與告訴人間之糾紛，而在公然之海水浴場上，以上
    開言語辱罵告訴人，詆毀告訴人之名譽，缺乏尊重他人名譽
    之法治觀念，所為實有不當；惟念及被告此次係因一時情緒
    控管不佳，未能謹言慎行，犯罪情節尚非重大，又被告犯後
    坦承犯行，及被告之學歷為國中畢業之教育程度，現無業，
    經濟來源為家人提供，已婚，與配偶育有2名子女（現均已
    成年），現與配偶同住之家庭生活狀況，因罹患精神疾病而
    領有輕度身心障礙證明之身體健康狀況（見本院卷第39頁之
    中華民國身心障礙證明）等一切情狀，爰量處如主文所示之
    刑，並諭知易科罰金之折算標準。
據上論斷，依刑事訴訟法第273條之1第1項、第299條第1項前段
，刑法第309條第1項、第41條第1項前段，刑法施行法第1條之1
第1項，判決如主文。
本案經檢察官朱啓仁提起公訴，檢察官陳淑香到庭執行職務。
中　　華　　民　　國　　110 　年　　9 　　月　　10　　日
　　　　　　　　　   刑事第六庭  法  官   陳韋仁
以上正本證明與原本無異。
如不服本判決應於收受本判決後20日內向本院提出上訴書狀，上
訴書狀應敘述具體理由。上訴書狀未敘述上訴理由者，應於上訴
期間屆滿後20日內補提理由書狀於本院（均須按他造當事人之人
數附繕本）「切勿逕送上級法院」。
中　　華　　民　　國　　110 　年　　9 　　月　　10　　日
                                 書記官   陳映佐

附錄本案論罪科刑法條全文：
刑法第309條： 
公然侮辱人者，處拘役或9千元以下罰金。
以強暴犯前項之罪者，處1年以下有期徒刑、拘役或1萬5千元以
下罰金。